臺灣高雄地方法院交通事件裁定　　　　　94年度交聲字第15號
原處分機關　高雄市政府
受處分人即
異　議　人　順遠工程有限公司
代　表　人　蔡韻秋
上列異議人因違反道路交通管理處罰條例案件，對於高雄市政府
中華民國93年12月16日所為之裁決（處分案號：高市府交裁字第
32－ＢQ0000000號）聲明異議，本院裁定如下：
    主  文
原處分撤銷。
順遠工程有限公司不罰。
    理  由
一、原處分機關以：受處分人即異議人順遠工程有限公司（下稱
    順遠公司）於民國93年9 月23日上午10時40分許，將其所有
    後載廣告招牌4 面之YN─2490號自用小貨車（下稱本案車輛
    ）停放於高雄市○○路及明誠路口之劃有停放車輛空格內，
    顯係將該車輛停放該處從事廣告之營業行為，而為高雄市政
    府警察局三民第二分局依違反道路交通管理處罰條例第56條
    第1 項第7 款「於路邊畫有停放車輛之處所停車營業」之規
    定舉發違規，異議人不服提出申訴，本府認其申訴無理由，
    認異議人違規事證明確等語，於93年12月16日以高雄市政府
    交裁字第32─BQ30 0655 號裁決書處分異議人罰鍰新台幣（
    下同）800元。
二、異議人則以：本案車輛雖掛載廣告招牌，且確係於前揭時地
    停放該處，惟既無實際營業行為，何以不能停放於合法之停
    車位內。原處分機關徒以本案車輛掛載有廣告招牌，即予取
    締，豈非令異議人將之停放於違法之黃線區或紅線區等語，
    資為抗辯，並依此聲明異議請求撤銷原處分。
三、按道路交通管理處罰條例第56條第1 項第7 款固規定，汽車
    駕駛人停車時，於路邊劃有停放車輛線之處所停車營業者，
    處600 元以上1200以下罰鍰。其中所稱「停車營業」究所何
    指，則應探究本條款之規範目的，始能明瞭。本院認為，主
    管機關於路邊設置車輛停放格位之目的，除為使車主能遵循
    各該格位之設置方式停放車輛，不因胡亂停放致阻礙公共交
    通順暢及影響公共交通安全外，亦有便利眾多車輛駕駛人停
    放車輛之意。而在現今車輛數量遠多於停車格位之事實下，
    立法機關為能使數量稀少之停車格位獲最有效之利用，則對
    車輛駕駛人之停車目的予以區分，並依此限制車輛駕駛人之
    停車權利，自屬必要。而車輛駕駛人停放車輛之動機不一，
    有停車吃飯者、有停車購物者，惟其利用停車位之目的則一
    ，即單純停放車輛，以方便自己至他處從事其他活動。此與
    現今某些將車輛改裝為餐車，並直接占用停車格位從事餐飲
    等營業活動者，顯有不同，即後者並非單純利用停車格位停
    放車輛，而係直接以該停車位作為賺取收入之營利目的使用
    ，此即對前揭欲單純停放車輛之駕駛人之停車權益產生排擠
    效應，亦與前開主管機關設置停車格位之本意不符，自應予
    適當限制，此即前開道路交通管理處罰條例第56條1 項第7
    款之規範目的。基此，尚不得以停放於停車格位內之車輛設
    置有廣告招牌、或改裝為可從事營利之用（如前述之餐車）
    ，即遽論該車屬本款「停車營業」處罰之對象，必以該占用
    停車格位之車輛有實際從事直接賺取收入之營利行為，始得
    以本款「停車營業」處罰。否則豈非謂所有設置有廣告招牌
    之車輛（如現今許多營業用小客車），均不得停放於停車格
    位內，而生甚不合理之結果。經查，證人即當時舉發員警吳
    晉源到庭證稱，伊於93年9 月23日上午10時40分許執行巡邏
    勤務時，在上開地點發現本案車輛，由於發現該車停放該處
    時間甚久，且有廣告招牌，但並未發現當場有在該車從事買
    賣、受理訂單或交貨之行為，僅有看到該車掛載廣告招牌停
    放該處等語屬實（見本院94年1 月25日訊問筆錄），且依卷
    附吳晉員當庭提出之舉發照片2 紙，顯示舉發當時確無任何
    人在本案車輛當中或在旁。綜前，顯見異議人確未利用該停
    車格位從事何等實際直接賺取收入之行為，自不得僅以該車
    輛掛載有廣告招牌，即謂符合道路交通管理處罰條例第56
    條第1 項第7 款之「停車營業」之處罰規定，否則即擴大本
    款之適用情形，並將產生諸多甚不合理之結果，亦與本款規
    範目的不合。原處分機關未予詳查，即遽予裁罰，實有未洽
    ，其處分自屬無可維持，爰撤銷原處分，併為異議人不罰之
    諭知，用期適法。
五、據上論結，依道路交通案件處理辦法第20條前段，裁定如主
    文。
中　　華　　民　　國　　94　　年　　6 　　月　　30　　日
                      交通法庭  法　官  紀凱峰
以上正本證明與原本無異。
如不服本裁定，應於收受送達後5 日內向本院提出抗告狀。
中　　華　　民　　國　　94　　年　　7 　　月　　4 　　日
　　　　　　　　　　　　　　　　書記官  黃進遠
